【裁判字號】    95,交抗,238
【裁判日期】    950413
【裁判案由】    違反道路交通管理處罰條例
【裁判全文】
臺灣高等法院刑事裁定                 95年度交抗字第238號
抗  告  人
即受處分人  甲○○
上列抗告人因違反道路交通管理處罰條例案件，不服臺灣板橋地
方法院中華民國95年2月27日裁定（95交聲字第3號），提起抗告
，本院裁定如下：
    主  文
抗告駁回。
    理  由
一、抗告意旨略以：伊在襄陽路行進實是全部亮綠燈，於接近斑
    馬線快轉彎處時，號誌開始由綠燈轉換為黃燈亮右轉燈（此
    時右轉燈亦亮時）右轉，警車瞬間迴轉（當時襄陽路車輛不
    可能左轉），員警當時既無從判別公園路車輛是否屬紅燈右
    轉，即不應任意處罰云云。
二、原裁定意旨略以：臺北市○○路、襄陽路口（Ｔ字形路口）
    之行人專用通行號誌啟動時，係三面路口同時亮綠燈、所有
    行向車輛之燈號均為紅燈，並無右轉燈，用以確保行人通過
    路口之安全，縱係位於襄陽路路口停等紅燈之警車內員警，
    亦可依前方及兩側人行道上之行人專用號誌得知該路口所有
    行向車輛燈號必均係紅燈，如於該時相期間遇有行經路口但
    未予煞停而逕行右轉之車輛，得以立刻判斷屬紅燈右轉違規
    。而異議人違規右轉，經警攔停掣單舉發等情，並有臺北市
    政府警察局中正第一分局以北市警中正一分交字第09433113
    900號函影本在卷可佐。舉發員警對於異議人駕駛之車輛，
    於行人專用燈號綠燈啟動時始通過該路口之情，應能清楚辨
    識而無誤判之虞；而異議人所稱之員警舉發情形，實有與常
    情相違，是異議人所辯之詞尚不足採。從而，認本件違規事
    證明確，原處分機關據以援引上開規定，裁處罰鍰新臺幣
    2700元，並記違規點數3點，並無不當，駁回其異議。
三、經查：
（一）按汽車駕駛人，行經有燈光號誌管制之交岔路口闖紅燈者
      ，處新臺幣（以下同）1800元以上5400元以下罰鍰；又汽
      車駕駛人駕駛汽車違反道路交通管理處罰條例第53條規定
      者，除應依該條所規定之罰鍰處罰外，並予記違規點數3
      點，道路交通管理處罰條例第53條、第63條第1項第3款分
      別定有明文。
（二）異議人所提卷附之臺北市○○路、襄陽路口錄影光碟，經
      原審勘驗結果，公園路北往南方向車道號誌時相轉換情形
      為：(1)亮綠色「直行」及「右轉」燈號；對向車道亦有車
      輛直行(2)黃燈亮起，持續約3秒鐘；此時綠色右轉燈仍繼
      續亮燈(3)紅燈亮起，約2秒鐘後綠色右轉燈熄滅（僅剩紅
      燈）；對向車道車輛繼續直行並開始左轉進入襄陽路。(4)
      紅燈40秒後綠色右轉燈亮起（紅燈持續）；此時對向車道
      車輛停止直行及左轉，襄陽路車輛開始左右轉進入公園路
      (5)35秒後，右轉燈熄滅，僅剩紅燈；行人開始通行穿越路
      口（包括穿越襄陽路及公園路）(6)35秒後，紅燈熄滅，亮
      起綠色「直行」及「右轉」燈號等情。此有原審勘驗筆錄
      在卷可稽。
（三）本件抗告人即受處分人於民國94年11月12日18時8分許，
      駕駛車號3N-671號營業小客沿臺北市○○路北往南方向行
      駛，行經有燈光號誌管制之公園路、襄陽路交岔路口時，
      因紅燈右轉違規，經警攔停掣單舉發等情，並有臺北市政
      府警察局中正第一分局以北市警中正一分交字第
      09433113900號函影本在卷可佐。抗告人雖辯稱伊係於右
      轉燈亮時右轉，然經證人即掣單舉發之員警喬振倡於原審
      訊問時證稱：我們看不到異議人方向的號誌，但異議人是
      於行人保護時相即四面全部紅燈時（行車管制燈號紅燈）
      右轉。是證人雖無法辨別公園路由北往南方向（即抗告人
      之行車方向）之號誌燈狀況，然其仍得依據前方及之行人
      專用號誌得知該路口所有行向車輛號誌燈均係紅燈，並無
      右轉燈（即上揭第(5)段時相），從而辨別抗告人紅燈右轉
      之違規行為。且徵諸證人喬振倡為執行交通勤務之公務員
      ，對於車輛違規情狀，為其業務內之事項，觀察應屬專注
      ，且與抗告人素不相識，於原審具結而擔負偽證之刑責，
      衡情應無故意攀誣之可能，是其所證衡情屬平允可信，是
      抗告人之違規行為堪以認定。
四、原審法院因之認抗告人確有駕駛前開營業小客車在前揭時地
    闖紅燈行駛之違規行為，原處分機關依前揭規定，裁處受處
    分人罰鍰2700元，併予以記違規點數3點，核無違誤，因而
    駁回受處分人異議之聲明，經核並無不合。抗告人所提抗告
    為無理由，應予駁回。
據上論結，應依道路交通管理處罰條例第89條、道路交通案件處
理辦法第26條、刑事訴訟法第412條，裁定如主文。
中    華    民    國    95    年    4     月    13    日
                  刑事第三庭審判長法  官  許國宏
                                  法  官  楊貴志
                                  法  官  林銓正
以上正本證明與原本無異。
不得再抗告。
                                  書記官  陳玲憶
中    華    民    國    95    年    4     月    13    日


司法院資訊處製作；財團法人民間司法改革基金會備份。
